
---
title: "A closer look at Bitcoin"
output:
  html_document:
    toc: true
    toc_float: true
    collapsed: false
    smooth_scroll: false
    toc_depth: 3
runtime: shiny
date: "`r format(Sys.time(), '%d %B %Y')`"
---

```{r setup, include=FALSE}
knitr::opts_chunk$set(echo = TRUE)

library(tidyverse)
library(httr)
library(readr)
library(quantmod)
library(lubridate)
library(Quandl)
#library(raster)

## Problemstilling: Hvordan har avkastningen til Bitcoin hvert mot andre assets? Kan bitcoin være en safehaven eller en hedge mot dårligere tider?
```

&nbsp;
&nbsp;
&nbsp;

## BTC

&nbsp;
&nbsp;
&nbsp;
&nbsp;

Det første vi tok for oss når vi startetet prosjektet var å lete etter data fra API´er. Vi fant etterhvert ut at dette ikke var så enkelt som vi trodde. En god del API´er koster penger og ikke alle er like enkle i bruk.

Vi fant så frem til yahoo finance å begynte med lastet ned csv filer fra yahoo og så lastet de inn i R. Vi fant etterhvert ut at vi kunne importere filene direkte inn i R ved riktig kode. Dette gjør det mye enklere for alle som skal åpne prosjektet vårt, samtidig som det også gjør at dataen blir dynamisk. 




Data på gull fra yahoo var det store hull i, slik at den kunne vi ikke bruke disse. Vi fant en API som hadde data på gull å valgte å bruke den. 

Dataen vi hente fra yahoo kom i et xts format, som gjør at dato variabelen er i POXEIT format og er noe anerledes en vi er vant til å jobbe med. Vi valgte derfor å bruke zoo pakken til å gjøre daten om til det som er normalt datasett for oss. 

I neste rekke bruker vi dplyr til å pipe dataen. Vi velger kolonner ved select funksjonen da vi ikke trenger alle variablene som følger med dataen. Så velger vi å legge inn en ny variabel som forteller hvilken Asset det gitte datasette er. Dette gjør vi for at vi enkelt skal kunne plotte dataen senere. 

I neste steg gjør vi om dataen fra daglig observasjoner til ukentlige. Vi gjør dette ved hjelp av "floor_date" funksjonen som gjør at alle observasjoner innen for hver uke blir satt til en lik dato. Feks alle observasjoner i uke 1 får datoen 01.01.2020 og lager ny variabel av dette som vi kaller for week

Deretter piper vi dataen ved group_by funksjonen som gjør at dataen blir groupet med hensyns week variabelen. Dette vil si at hver uke vil bli seperat fra hverandre. Så bruker vi summarize funksjonen for å ta et gjennomsnitt av hver uke. Vi får da en ukentlig gjennomsnitts pris. Må endre navnet i datasette igjen slik at det blir riktig når vi skal gjøre dataen long.

På gull dataen må vi fjerne N/A verdier fra datasettet for å kunne bruke det og gjør dette med "omit" funkjsonen.

Her tar vi log observasjon1/log observasjon 2. Når vi gjør dette får vi den logaritmiske avkastningen fra uke til uke. Bruke cbind for å gjøre om til datasett igjen. Bruker rbind til å legge inne observasjonen 0 øverst i datasettet fordi at det mangler en observasjon for å kunne cbinde det orginale datasettet med logreturns. 

Så summerer grouperby Asset og summer opp alle log returns med cumsum funksjonen. Vi har nå dataen på cumulativ form slik at vi kan sammenligne avkastningen mellom de forskjellen Assetene.

### Konklusjon

Vi lager en graf som viser avkastningen til alle Assetene. Vi kan da tydelig se hvem som har hatt størst avkastning siden 2016 av disse Asset klassene, men kommer denne avkastningen uten risiko? 

Hvis vi ser på coefficients of variations kan vi tydelig se at de aktivaene som har hatt høyest avkastning også definitivt har størst risiko knyttet til seg. Disse koeffisienten kan lese slik at de som har minst sum = minst risiko.

coefficients of variations:
 BTC 72.41231
 ETH 96.86965
 Gold 15.16687
 SP500 15.20827

Her har vi kjørt korrelsasjon mellom Bitcoin og den nevnte Asset klassen nedenfor:

ETH # Cor på 0.7109
SP500 # Cor på 0.8414708
Gold Cor på 0.6307463

Ut i fra korrelsasjonen vi har gjørt mellom Bitcoin og andre assets i tidsrommet 2016 til dagens dato er korrelasjonen veldig høy mot SP500. Den korrelerer også høyt med gull men ikke like høyt som mot SP500 index. Slik at ut i fra disse tallene ser det ikke ut som at Bitcoin kan være en hedge eller safeheaven. Dette resultat kan endre seg om vi ser på årene fra 2018-2020 feks. 

Er dataen vi har brukt valid i forhold til statistiske regler? 

Hva er t-staten? 
signifikans? 
standardavvik? 
Andre ting?






```{r message=FALSE, echo=FALSE}

### Data
# Getting data from API 
Gold <-Quandl("LBMA/GOLD", api_key="4TmA83fLoY_UpQJVjVJu", start_date="2016-01-04", end_date="2021-01-01")
Gold <- Gold %>% select("Date", "USD (PM)") %>% rename(Price = "USD (PM)")

# Getting data from yahoo
ETH <- getSymbols("ETH-USD", auto.assign=FALSE, from="2016-01-04", src='yahoo')
BTC <- getSymbols("BTC-USD", auto.assign=FALSE, from="2016-01-04", src='yahoo')
SP500 <- getSymbols("^GSPC", auto.assign=FALSE, from="2016-01-04", src='yahoo') # Datar starter 04.01.2016
#BrentOil <- getSymbols("BZ=F", auto.assign=FALSE, from="2016-01-04", src='yahoo') # Data fra 04.12.2018
VIX <- getSymbols("^VIX", auto.assign=FALSE, from="2016-01-04", src='yahoo') # Data starter fra 04.01.2016. Mangler observasjoner i volum, men vi har ikke behov for dette
#Gold <- getSymbols("GC=F", auto.assign=FALSE, from="2016-01-04", src='yahoo') # Data starter fra 04.01.2016


# Making data from xts to normal df. Picking columns and renameing.
ETH <- zoo::fortify.zoo(ETH)
ETH <- ETH %>% select("Index","ETH-USD.Close") %>% mutate(Asset = "Ethereum") %>% rename(Date ="Index", Price = "ETH-USD.Close")

BTC <- zoo::fortify.zoo(BTC)
BTC <- BTC %>% select("Index","BTC-USD.Close") %>% mutate(Asset = "Bitcoin") %>% rename(Date ="Index", Price = "BTC-USD.Close")

SP500 <- zoo::fortify.zoo(SP500)
SP500 <- SP500 %>% select("Index","GSPC.Close") %>% mutate(Asset = "S&P500") %>% rename(Date ="Index", Price = "GSPC.Close")

#Gold <- zoo::fortify.zoo(Gold)
#Gold <- Gold %>% select("Index","GC=F.Close") %>% mutate(Asset = "Gold") %>% rename(Date ="Index", Price = "GC=F.Close")

VIX <- zoo::fortify.zoo(VIX)
VIX <- VIX %>% select("Index","VIX.Close") %>% mutate(Asset = "VixIndex") %>% rename(Date ="Index", Price = "VIX.Close")

#BrentOil <- zoo::fortify.zoo(BrentOil)
#BrentOil <- BrentOil %>% select("Index","BZ=F.Close") %>% mutate(Asset = "BrentOil") %>% rename(Date ="Index", Price = "BZ=F.Close")


# Lager ny variabel som sorterer ukentlig
BTC$week <- floor_date(BTC$Date, "week")
# Grouping then new variable week and taking the mean to get weekly price
BTC <- BTC %>%
  group_by(week) %>%
  summarize(mean = mean(Price))
#
BTC <- BTC %>% rename(Price = "mean") %>% mutate(Asset = "Bitcoin")


# 
ETH$week <- floor_date(ETH$Date, "week")
# 
ETH <- ETH %>%
  group_by(week) %>%
  summarize(mean = mean(Price))
#
ETH <- ETH %>% rename(Price = "mean") %>% mutate(Asset = "Ethereum")


# 
SP500$week <- floor_date(SP500$Date, "week")
#
SP500 <- SP500 %>%
  group_by(week) %>%
  summarize(mean = mean(Price))
#
SP500 <- SP500 %>% rename(Price = "mean") %>% mutate(Asset = "SP500")


# Fjerner N/A verdier
Gold <- na.omit(Gold)
# 
Gold$week <- floor_date(Gold$Date, "week")
#
Gold <- Gold %>%
  group_by(week) %>%
  summarize(mean = mean(Price))
#
Gold <- Gold %>% rename(Price = "mean") %>% mutate(Asset = "Gold")

# 
VIX$week <- floor_date(VIX$Date, "week")
#
VIX <- VIX %>%
  group_by(week) %>%
  summarize(mean = mean(Price))
#
VIX <- VIX %>% rename(Price = "mean") %>% mutate(Asset = "VIX")



# Making LOG percentage change from day to day
log_returns <- diff(log(ETH$Price), lag=1)
# Making df og LOG
log_returns <- cbind(log_returns)
# Putting 0 at the top of LOG, to make it same length as other variables
log_returns <- rbind(0,log_returns)
#Binding LOG togheter with main df
ETH <- cbind(ETH, log_returns)

#
log_returns <- diff(log(BTC$Price), lag=1)

log_returns <- cbind(log_returns)

log_returns <- rbind(0,log_returns)

BTC <- cbind(BTC, log_returns)

#
log_returns <- diff(log(SP500$Price), lag=1)

log_returns <- cbind(log_returns)

log_returns <- rbind(0,log_returns)

SP500 <- cbind(SP500, log_returns)

#
log_returns <- diff(log(Gold$Price), lag=1)

log_returns <- cbind(log_returns)

log_returns <- rbind(0,log_returns)

Gold <- cbind(Gold, log_returns)

#
log_returns <- diff(log(VIX$Price), lag=1)

log_returns <- cbind(log_returns)

log_returns <- rbind(0,log_returns)

VIX <- cbind(VIX, log_returns)

# Making data long
df <- bind_rows(ETH,BTC,SP500,Gold,VIX) # For store hull i datasettet til gull.

#df <- df %>%
 # arrange(Asset,Date) 



# Making log_returns cumulative
df <- df %>% group_by(Asset)%>% mutate(cumulative = cumsum(log_returns))

# Plotting
df %>% 
  ggplot(aes(x=week, y=cumulative, group=Asset)) +
  geom_line(aes(color=Asset))+
  ylab(expression("Vekst på kumulativ form")) +
  xlab("Daily") +
  labs(title = "",
       subtitle = "",
       caption = "")

# Coefficient of variations
raster::cv(BTC$Price)    # BTC 72.41231
raster::cv(ETH$Price)    # ETH 96.86965
raster::cv(Gold$Price)   # Gold 15.16687
raster::cv(SP500$Price)  # SP500 15.20827


# Korrelasjon
#cor(BTC$Price, ETH$Price) # Cor på 0.7109
#cor(BTC$Price, SP500$Price) # 0.8414708
#cor(BTC$Price, Gold$Price) #  0.6307463

#gp = group_by(Asset)
#dplyr::summarize(gp, cor(a, b))


#df_regresjon <- cbind(BTC,ETH$Price)
#df_regresjon <- df_regresjon %>% select(Price,`ETH$Price`)

#regresjon1 <- lm(Price ~ ETH$Price, data= df_regresjon)
#plot(df_regresjon$Price,df_regresjon$`ETH$Price`, pch = 16, col = "blue") 
#abline(regresjon1)

#summary(regresjon1)




# Sliter med å finne Olje data.

# Relativ varians (Risiko), coefficient of variation. Hva sier den CV vi har? 
# CV = sd/mean*100, den sier noe om hvor store svingninger det er i aksjen men ikke noe om avkastning(potential return).
# Bruke sharp ratio? Hvordan beregne antatt avkastning?



#lmTemp = lm(Pressure~Temperature, data = pressure) #Create the linear regression
#plot(pressure, pch = 10, col = "blue") #Plot the results
#abline(lmTemp) #Add a regression line

#coefficient of variation
#mean(BTC$Price)
#sd(BTC$Price)
#
#mean(ETH$Price)
#sd(ETH$Price)
#
#mean(Gold$Price)
#sd(Gold$Price)
#
#mean(SP500$Price)
#sd(SP500$Price)

# Making a function to calculate coefficient of variation
#CV <- function(mean, sd){
#  (sd/mean)*100
#}

# Coefficient of variations
#CV(mean = 5851.609, sd = 4237.285) 

#CV(mean = 234.6097, sd = 227.2656) 

#CV(mean = 1379.591, sd = 209.2408) 

#CV(mean = 2665.762, sd = 405.4164)




```


Kilder : 

Quandl API - gull priser

#Bitcoin
https://finance.yahoo.com/quote/BTC-USD/history?period1=1446768000&period2=1604620800&interval=1mo&filter=history&frequency=1mo&includeAdjustedClose=true

#Ethereum
https://finance.yahoo.com/quote/ETH-USD/history?period1=1446768000&period2=1604620800&interval=1mo&filter=history&frequency=1mo&includeAdjustedClose=true

#Gull
https://finance.yahoo.com/quote/GC%3DF/history?period1=1446768000&period2=1604620800&interval=1mo&filter=history&frequency=1mo&includeAdjustedClose=true

#Vix
https://finance.yahoo.com/quote/%5EVIX/history?period1=1446768000&period2=1604620800&interval=1mo&filter=history&frequency=1mo&includeAdjustedClose=true

#Brent olje 
https://finance.yahoo.com/quote/BZ%3DF/history?period1=1446768000&period2=1604620800&interval=1mo&filter=history&frequency=1mo&includeAdjustedClose=true

#S&P500
https://finance.yahoo.com/quote/%5EGSPC/history?period1=1446768000&period2=1604620800&interval=1mo&filter=history&frequency=1mo&includeAdjustedClose=true
